臺灣新北地方法院刑事判決
110年度訴字第1359號
公  訴  人  臺灣新北地方檢察署檢察官
被      告  鄭章華


指定辯護人  本院公設辯護人湯明純  
上列被告因違反毒品危害防制條例案件，經檢察官提起公訴（11
0年度偵字第19923號），本院判決如下：
    主  文
鄭章華共同意圖販賣而持有第二級毒品，處有期徒刑貳年拾月。
扣案如附表編號7、8所示之物（含其包裝袋）均沒收銷燬；扣案
如附表編號1至6、9至10所示之物（含其包裝袋）均沒收。
    事  實
一、鄭章華明知甲基安非他命及四氫大麻酚為毒品危害防制條例
    第2條第2項第2款所規定之第二級毒品；愷他命、4-甲基甲
    基卡西酮、硝甲西泮、甲基-N,N-二甲基卡西酮為毒品危害
    防制條例第2條第2項第3款所規定之第三級毒品；硝西泮為
    毒品危害防制條例第2條第2項第4款所規定之第四級毒品，
    依法均不得持有、販賣，竟於民國110年4月28日23時55分許
    ，與真實姓名年籍不詳之友人「小君」，共同基於意圖販賣
    而持有第二、三、四級毒品之犯意聯絡，由鄭章華自「小君
    」處取得車牌號碼000-0000號自用小客車及附表所示之毒品
    而持有之，待「小君」指示交易毒品內容後，再駕車前往指
    定地點交付毒品並收取價金。嗣因鄭章華於同年月29日4時2
    0分許，在新北市○○區○道○號北上39公里處不慎自撞護欄，
    經不知情之謝保文見狀停下車輛協助報案，鄭章華見員警到
    場後，旋將裝有上開毒品之袋子交付與謝保文代為保管，嗣
    謝保文將之送交新北市政府警察局蘆洲分局更寮派出所，而
    查悉上情。
二、案經新北市政府警察局蘆洲分局報告臺灣新北地方檢察署檢
    察官偵查起訴。
    理  由
一、證據能力有無之認定：
　　本件認定事實所引用之傳聞證據，被告鄭章華及其辯護人於
    本院準備程序均明示同意作為證據（見本院卷第43頁），本
    院審酌該等證據作成時之情況，尚無顯不可信與不得作為證
    據之情形，亦無違法不當與證明力明顯過低之瑕疵，且與待
    證事實具關聯性，認為以之作為證據應屬適當，依刑事訴訟
    法第159條之5第1項規定，均有證據能力。至以下所引其餘
    非屬供述證據部分，既不適用傳聞法則，復查無違法取得之
    情事存在，自應認同具證據能力。
二、認定本案犯罪事實之證據及理由：
　　訊據被告對於上開事實於本院準備程序及審理時均認罪（見
    本院卷第43、70頁），並有證人謝保文警詢之證述在卷可憑
    （見偵卷第13至反面頁），且有內政部警政署刑事警察局11
    0年7月20日刑鑑字第1100046470號鑑定書、台灣尖端先進生
    技醫藥股份有限公司毒品證物鑑定分析報告各1份、新北市
    政府警察局蘆洲分局扣押筆錄暨扣押物品目錄表1件附卷可
    稽（見偵卷第81至82、83至86、14至20頁），堪認被告任意
    性自白與事實相符。從而，本案事證明確，被告犯行堪以認
    定，應依法論科。
三、論罪科刑：
  ㈠核被告所為，係犯毒品危害防制條例第5條第2、3、4項之意
    圖販賣而持有第二、三、四級毒品罪。又109 年7 月15日修
    正施行之毒品危害防制條例固增訂第9條第3 項：「犯前5 
    條之罪（按即毒品危害防制條例第4 條至第8 條）而混合二
    種以上之毒品者，適用其中最高級別毒品之法定刑，並加重
    其刑至二分之一。」，對於在同一包裝內摻雜調合有二種以
    上之毒品加以販售者，加重其刑而成一獨立之罪。查被告本
    案意圖販賣而持有如附表編號1至5、8、10所示之毒品咖啡
    包或藥錠，雖經送鑑定結果，分別含有二種以上如各附表編
    號所示各級毒品成分，係同一包裝內摻雜二種以上之毒品，
    固屬毒品危害防制條例第9 條第3 項所規範之販賣混合二種
    以上之毒品。然被告於警詢及偵查中均供稱毒品係「小君」
    事先放在車上駕駛座椅子底下，並將車子及毒品一起交給其
    ，其不知道「小君」毒品來源，亦不知悉毒品販售價格及「
    小君」是如何推廣販賣毒品之資訊等詞（見偵卷第10至11、
    75反面頁），而卷內亦無其他事證證明被告知悉上開咖啡包
    或藥錠之內容物可能混合二種以上之毒品，實難遽認被告主
    觀上對於意圖販賣而持有之附表編號1至5、8、10所示之毒
    品咖啡包或藥錠含有二種以上之毒品成分一事，已有所認識
    ，自難論以毒品危害防制條例第9條第3項之意圖販賣而持有
    第二、三級毒品並混合二種以上之毒品罪，附此敘明。
  ㈡被告就上開犯行，與「小君」有犯意聯絡及行為分擔，應論
    以共同正犯。被告以一持有行為，同時觸犯意圖販賣而持有
    第二、三、四級毒品罪，為想像競合犯，依刑法第55條規定
    ，應從一重之意圖販賣而持有第二級毒品罪處斷。
  ㈢被告於偵查及審判中均自白犯罪（見偵卷第75頁反面、本院
    卷第98頁），應依毒品危害防制條例第17條第2項規定，減
    輕其刑。
  ㈣被告之辯護人雖於準備程序請求依毒品危害防制條例第17條
    第1項、刑法第59條之規定予以減刑等詞。然查被告雖於警
    詢及偵查中供出上開毒品來源為「小君」，惟迄今仍未因而
    查獲等節，有新北市政府警察局蘆洲分局111年3月4日新北
    警蘆刑字第1114430418號函1紙在卷可憑（見本院卷第61頁
    ），是自無從依前開規定予減輕其刑；又本案被告意圖販賣
    而持有如附表所示毒品數量非微，顯對社會治安造成相當程
    度之危害，犯罪情節又無何特殊原因或情狀存在，衡其前開
    犯行動機、手段、目的，實無所謂情輕法重之狀況可言，尚
    難認在客觀上有何足引起一般人同情而確可憫恕之情，要無
    刑法第59條酌減其刑規定適用之餘地。
  ㈤爰以行為人之責任為基礎，審酌被告僅為圖私利而為上開犯
    行之犯罪動機，及本案所持有毒品之種類、數量均非微、與
    「小君」之角色分工、本案尚未取得報酬等犯罪情節、手段
    及犯罪所生危害等節；併考量被告自始均坦承犯行之犯後態
    度，及依臺灣高等法院被告前案紀錄表，被告前均未曾有經
    法院科刑判決之紀錄，素行尚可，並佐以被告於本院審理時
    自承最高學歷為高職肄業，現從事電信外包，經濟狀況為低
    收入戶，但未取得證明，未婚、需扶養87歲祖母之家庭狀況
    及經濟情形等一切情狀，量處如主文所示之刑，以資懲儆。
四、沒收：
    扣案如附表所示之物，經送檢驗結果，確含如附表所示各該
    毒品成分，有附表所示鑑定報告各1份附卷可稽，其中附表
    編號7、8屬查獲之第二級毒品，附表編號1至6、9至10則為
    違禁物，且附表所示毒品之外包裝袋與所包裝之毒品，均難
    以完全析離，自皆應分別依毒品危害防制條例第18條第1項
    前段、刑法第38條第1項規定併予沒收銷燬或沒收。
據上論斷，應依刑事訴訟法第299條第1項前段，毒品危害防制條
例第5條第2、3、4項、第17條第2項、第18條第1項前段，刑法第
11條、第28條、第55條、第38條第1項，判決如主文。
本案經檢察官林郁璇提起公訴，檢察官顏汝羽到庭執行職務。
中　　華　　民　　國　　111 　年　　3 　　月　　29　　日
                  刑事第七庭  審判長法  官  彭全曄

                                    法  官  劉思吟

                                    法  官  白承育
上列正本證明與原本無異。
如不服本判決，應於判決送達後20日內敘明上訴理由，向本院提
出上訴狀 (應附繕本) ，上訴於臺灣高等法院。其未敘述上訴理
由者，應於上訴期間屆滿後20日內向本院補提理由書「切勿逕送
上級法院」。
                                    書記官  馬韻凱
中　　華　　民　　國　　111 　年　　4 　　月　　1 　　日
附錄本案論罪科刑法條全文：
毒品危害防制條例第5條
意圖販賣而持有第一級毒品者，處無期徒刑或十年以上有期徒刑
，得併科新臺幣七百萬元以下罰金。
意圖販賣而持有第二級毒品者，處五年以上有期徒刑，得併科新
臺幣五百萬元以下罰金。
意圖販賣而持有第三級毒品者，處三年以上十年以下有期徒刑，
得併科新臺幣三百萬元以下罰金。
意圖販賣而持有第四級毒品或專供製造、施用毒品之器具者，處
一年以上七年以下有期徒刑，得併科新臺幣一百萬元以下罰金。
附表：
編號 扣案物品名稱及數量 鑑定結果 重量 鑑定報告 1 毒品咖啡包30包（藍色包裝）。 ①第三級毒品成分4-甲基甲基卡西酮、硝甲西泮、甲基-N,N-二甲基卡西酮。 ②第四級毒品成分硝西泮。 驗前淨重73.99公克，隨機抽取1包淨重2.54公克，驗餘淨重1.49公克。 內政部警政署刑事警察局110年7月20日刑鑑字第1100046470號鑑定書。 2 毒品咖啡包29包（香檳金色包裝）。 ①第三級毒品成分4-甲基甲基卡西酮、甲基-N,N-二甲基卡西酮。 ②第四級毒品成分硝西泮。 驗前淨重75.36公克，隨機抽取1包淨重2.80公克，驗餘淨重1.40公克。  3 毒品咖啡包21包（粉紅色包裝）。 ①第三級毒品成分4-甲基甲基卡西酮、甲基-N,N-二甲基卡西酮。 ②第四級毒品成分硝西泮。 驗前淨重37.80公克，隨機抽取1包淨重1.67公克，驗餘淨重0.64公克  4 毒品咖啡包28包（黑色包裝）。 ①第三級毒品成分4-甲基甲基卡西酮、甲基-N,N-二甲基卡西酮。 ②第四級毒品成分硝西泮。 驗前淨重128.02公克，隨機抽取1包淨重4.76公克，驗餘淨重2.87公克  5 毒品咖啡包22包（黑色包裝）。 ①第三級毒品成分4-甲基甲基卡西酮、甲基-N,N-二甲基卡西酮。 ②第四級毒品成分硝西泮。 驗前淨重50.02公克，隨機抽取1包淨重2.19公克，驗餘淨重0.96公克  6 毒品咖啡包28包（彩色包裝）。 ①第三級毒品成分4-甲基甲基卡西酮。 ②第三級毒品成分硝甲西泮。 驗前淨重65.46公克，隨機抽取1包淨重2.67公克，驗餘淨重1.15公克  7 乾燥植物1包。 第二級毒品成分四氫大麻酚。 驗前淨重8.467公克，驗餘淨重8.390公克 台灣尖端先進生技醫藥股份有限公司毒品原物鑑定實驗室110年6月7日毒品證物鑑定分析報告。 8 粉紅色圓形藥錠（梅片）1包（20顆）。 ①第二級毒品成分甲基安非他命。 ②第三級毒品成分硝甲西泮。 ③第四級毒品成分硝西泮。 驗前淨重17.989公克，驗餘淨重17.891公克 台灣尖端先進生技醫藥股份有限公司毒品原物鑑定實驗室110年6月7日毒品證物鑑定分析報告。 9 白色透明結晶9包。 第三級毒品愷他命。 驗前淨重4.970公克，驗餘淨重4.922公克 台灣尖端先進生技醫藥股份有限公司毒品原物鑑定實驗室110年6月18日毒品證物鑑定分析報告。 10 朱紅色圓形藥錠（梅片）1包（2顆）。 第三級毒品成分硝甲西泮、第四級毒品硝西泮。 驗前淨重2.273公克，驗餘淨重2.204公克 台灣尖端先進生技醫藥股份有限公司毒品原物鑑定實驗室110年6月7日毒品證物鑑定分析報告。